【裁判字號】    91,訴,2830
【裁判日期】    920430
【裁判案由】    毒品危害防制條例
【裁判全文】
臺灣臺中地方法院刑事判決                        九十一年度訴字第二八三０號
    公  訴  人  臺灣臺中地方法院檢察署檢察官
    被      告  甲○○
右列被告因毒品危害防制條例案件，經檢察官提起公訴（九十一年度毒偵字第三五五
三號），本院判決如左：
    主  文
甲○○連續施用第一級毒品，累犯，處有期徒刑拾月。
    事  實
一、甲○○曾因搶奪案件經本院判處有期徒刑一年二月，向臺灣高等法院臺中分院提
    起上訴後旋經撤回而告確定；其另因肅清煙毒條例、違反麻醉藥品管理條例案件
    經本院分別判處有期徒刑三年四月、五月確定；其後經合併定其應執行有期徒刑
    四年六月，刑期起算日期為民國八十七年一月二十二日，指揮書執畢日期為九十
    一年四月十一日，於八十八年八月九日因縮短刑期假釋出監，指揮書執畢日期為
    九十一年三月十二日。其前因施用毒品案件，經本院裁定送觀察、勒戒後，認有
    繼續施用毒品之傾向，而經本院於八十九年三月七日以八十九年度毒聲字第一五
    ０三號刑事裁定令入戒治處所施以強制戒治；後經本院於八十九年七月二十日以
    八十九年度毒聲字第四三二三號刑事裁定停止戒治所餘戒治期間付保護管束；再
    經本院於八十九年十二月十四日以八十九年度毒聲字第七二二五號刑事裁定撤銷
    停止戒治，令入戒治處所施以強制戒治，於九十年九月十日強制戒治期滿，旋由
    臺灣臺中地方法院檢察署檢察官於九十年十一月十三日（公告日期為九十年十一
    月十九日），以九十年度戒毒偵字第五六六號不起訴處分書為不起訴處分確定。
    詎其於前開不起訴處分後五年內，復基於施用第一級毒品海洛因之概括犯意，自
    九十一年九月九日某時許起至九十二年四月八日某時許止，在其位於台中市○○
    區○○路二段金寶巷四十三號住處廁所內與台中市○○○路附近某公園廁所內等
    地點，先以礦泉水將第一級毒品海洛因稀釋後，再以注射針筒注射（均已丟棄）
    於其手臂血管之方式，平均每二天施用一次而施用第一級毒品海洛因多次。嗣因
    其系列管毒品人口，而經臺中市警察局第五分局員警強制其到場採尿送驗而查獲
    ，並經臺灣臺中地方法院檢察署檢察官以九十一年度聲戒字第一一五六號聲請書
    向本院聲請，而經本院於九十一年十二月十七日，以九十一年度毒聲字第三二九
    六號刑事裁定令入戒治處所施以強制戒治一年。
二、案經臺中市警察局第五分局報請臺灣臺中地方法院檢察署檢察官偵查起訴。
    理  由
一、前揭事實業據被告甲○○於本院審理時坦承不諱，復有中山醫學大學附設醫院藥
    物濫用檢測中心篩檢報告、列管毒品人口尿液檢體採集送驗紀錄表、臺灣臺中地
    方法院檢察署檢察官九十年度戒毒偵字第五六六號不起訴處分書與本院八十九年
    度毒聲字第一五０三號刑事裁定、八十九年度毒聲字第四三二三號刑事裁定、八
    十九年度毒聲字第七二二五號刑事裁定、九十一年度毒聲字第三二九六號刑事裁
    定暨臺灣臺中地方法院檢察署刑案資料查註紀錄表、臺灣高等法院被告全國前案
    紀錄表各一份在卷可稽。本件事證明確，被告犯行洵堪認定。
二、按「犯第十條之罪者，檢察官應先將被告送勒戒處所觀察、勒戒，其期間不得逾
    一月。」、「經觀察、勒戒後，無繼續施用毒品傾向者，應由檢察官為不起訴之
    處分；有繼續施用毒品之傾向者，由檢察官聲請法院裁定令入戒治處所施以強制
    戒治，其期間為一年。但自首者，得以保護管束代之」，毒品危害防制條例第二
    十條第一、二項定有明文。再按「依第二十條第二項強制戒治期滿或交付保護管
    束期滿，應由檢察官為不起訴之處分」、「依前項規定為不起訴處分後，五年內
    再犯第十條之罪者，不適用前項之規定。但應由檢察官聲請法院裁定先令入戒治
    處所施以強制戒治。三犯以上者，亦同」，毒品危害防制條例第二十三條第一、
    二項亦有明文。復按海洛因係毒品危害防制條例第二條第二項第一款所規定之第
    一級毒品。查被告前因施用毒品案件，經觀察、勒戒後，認有繼續施用傾向，而
    經送戒治處所強制戒治期滿，復經臺灣臺中地方法院檢察署檢察官為不起訴處分
    ，其於不起訴處分後五年內再有連續施用第一級毒品海洛因之犯行，業如前述，
    則被告係犯毒品危害防制條例第十條第一項之罪，殆無疑義。
三、核被告所為，係犯毒品危害防制條例第十條第一項之施用第一級毒品罪。其施用
    前持有海洛因之低度行為，已為施用之高度行為所吸收，不另論罪。被告先後多
    次分別施用第一級毒品海洛因之犯行，時間緊接，犯罪構成要件相同，顯係基於
    概括犯意為之，屬連續犯，依刑法第五十六條之規定，應以一罪論，並加重其刑
    。又起訴書僅敘及被告於九十一年九月十八日十八時許往前回溯七十二小時內之
    某時點施用第一級毒品海洛因之犯行，其餘部分則未據公訴人起訴，然該部分事
    實與起訴事實，既具連續犯之裁判上一罪之關係，應為起訴效力所及，本院自得
    併予審究。另查被告曾因搶奪案件經本院判處有期徒刑一年二月，向臺灣高等法
    院臺中分院提起上訴後旋經撤回而告確定；其另因肅清煙毒條例、違反麻醉藥品
    管理條例案件經本院分別判處有期徒刑三年四月、五月確定；其後經合併定其應
    執行有期徒刑四年六月，刑期起算日期為八十七年一月二十二日，指揮書執畢日
    期為九十一年四月十一日，於八十八年八月九日因縮短刑期假釋出監，指揮書執
    畢日期為九十一年三月十二日，此有前開臺灣臺中地方法院檢察署刑案資料查註
    紀錄表、臺灣高等法院被告全國前案紀錄表可憑。其於前案有期徒刑執行完畢後
    ，五年以內再犯本件有期徒刑以上之罪，為累犯，應依刑法第四十七條之規定加
    重其刑，並遞加之。爰審酌被告犯罪之動機、目的、手段及其前經觀察、勒戒與
    強制戒治，並經檢察官不起訴處分後猶故態復萌，再次施用毒品不輟，無視於毒
    品對自身健康之戕害及國家對杜絕毒品犯罪之禁令，惟施用毒品者均有相當程度
    之生理成癮性及心理依賴性，其犯罪心態與一般刑事犯罪之本質並不相同，應側
    重適當之醫學治療及心理矯治為宜，及被告犯罪後坦承犯行之態度等一切情狀，
    量處如主文所示之刑，以資懲儆。
四、至被告所用以施用第一級毒品海洛因之注射針筒，並未扣案，且已丟棄而不存在
    ，業據被告供述在卷（見本院九十二年四月二十四日審判筆錄），且別無證據足
    資證明前開注射針筒係屬違禁物，爰不另宣告沒收。
五、據上論斷，應依刑事訴訟法第二百九十九條第一項前段，毒品危害防制條例第十
    條第一項、第二十三條第二項，刑法第十一條前段、第五十六條、第四十七條，
    判決如主文。
中      華      民      國      九十二    年      四      月    三十    日
                                臺灣臺中地方法院刑事第七庭
                                        法  官  陳  卿  和
右正本證明與原本無異。
如不服本判決，應於判決送達後十日內向本院提出上訴狀（應附繕本），上訴於臺灣
高等法院臺中分院。
                                        書記官
中      華      民      國      九十二    年      四      月    三十    日
【附錄本案論罪科刑法條】
毒品危害防制條例第十條第一項、第二項：
施用第一級毒品者，處六月以上五年以下有期徒刑。
施用第二級毒品者，處三年以下有期徒刑。


司法院資訊處製作；財團法人民間司法改革基金會備份。
